【裁判字號】    89,易,91
【裁判日期】    900112
【裁判案由】    恐嚇
【裁判全文】
臺灣澎湖地方法院刑事判決                            八十九年度易字第九一號
    公  訴  人  臺灣澎湖地方法院檢察署檢察官
    被      告  甲○○
右列被告因家庭暴力罪之恐嚇案件，經檢察官提起公訴（八十九年度偵字第五二八號
），本院判決如左：
    主  文
甲○○以加害生命之事恐嚇他人致生危害於安全，處有期徒刑陸月，如易科罰金，以
參佰元折算壹日。
    事  實
一、甲○○係乙○○之前配偶，因不滿乙○○與王善得交往，竟基於概括犯意，自民
    國八十九年九月十二日前之九月間某日起，連續三次自澎湖縣馬公市石泉里十之
    二二號家中，打電話至乙○○使用Ｚ000000000號行動電話語音信箱中
    ，以「要潑妳鹽酸」、「拿刀割妳脖子」、「妳的死期到了」等加害生命、身體
    之事恐嚇乙○○，使乙○○聽取留言後心生畏怖，又於同月十三日深夜二時許，
    手持美工刀一支，前往澎湖縣馬公市烏崁里七八之一號黃丁讚住處（侵入住宅部
    分未據告訴），向乙○○恐嚇稱「我要殺死妳」等語，使乙○○因恐懼於深夜倉
    皇逃離該處，導致乙○○之安全發生危害。嗣於同月十六日，甲○○西瓜刀欲尋
    找王善得談判時，為警盤查破獲。
二、案經澎湖縣政府警察局馬公分局報請臺灣澎湖地方法院檢察署檢察官偵查起訴。
    理  由
一、訊據被告甲○○矢口否認有恐嚇犯行，辯稱：雖曾在乙○○行動電話語音信箱中
    留言，也曾前往黃丁讚住處，但均未恐嚇乙○○，且其患有巴金森氏症，根本無
    力持刀云云。惟查，前述犯罪事實，除經被害人乙○○指訴歷歷，復經現場目擊
    之證人葉丁進、黃曉菁證明屬實，而被告服藥後身體狀況與常人一般，且其遭警
    方查獲時攜帶西瓜刀一把欲與人談判等情，皆為被告所自承在卷，是其所辯並未
    恐嚇、無力持刀云云，顯為事後卸責之詞，不能採信，本件事證明確，被告犯行
    足堪認定，應予依法論科。
二、核被告所為，係犯刑法第三百零五條之恐嚇危害安全罪，被告與被害人為前配偶
    關係，屬家庭暴力防治法第二條所稱之家庭暴力罪。被告多次以加害生命、身體
    之事恐嚇被害人之犯行，時間緊接，所犯為基本構成要件相同之罪名，應依連續
    犯規定論以其中情節較重之恐嚇他人生命犯行，並加重其刑。爰審酌被害人業已
    表明不願追究之意，及被告犯罪之動機、目的、手段、犯罪時所受之刺激及其品
    性、生活狀況、智識程度、犯罪所生之損害、犯罪後態度等一切情狀，量處如主
    文所示之刑。此外，被告恐嚇被害人所持有之美工刀一支，並未扣押，且無證據
    證明屬被告所有現尚存在之物，又顯非專供犯罪所用之物，故不予宣告沒收。
據上論斷，應依刑事訴訟法第二百九十九條第一項前段，刑法第五十六條、第三百零
五條、第四十一條，罰金罰鍰提高標準條例第一條前段、第二條，判決如主文。
本案經檢察官馬中俐到庭執行職務。
中      華      民      國      九十    年      一      月      十二    日
                                  臺灣澎湖地方法院刑事庭
                                          法  官
右正本證明與原本無異。
如不服本判決，應於判決送達後十日內，向本院提出上訴狀。
                                          書記官
中    華    民    國      八十        年              月              日


司法院資訊處製作；財團法人民間司法改革基金會備份。
